最高法院刑事判決　　　　　　一○○年度台上字第四三三八號
上　訴　人　劉冬松
上列上訴人因違反毒品危害防制條例案件，不服台灣高等法院台
中分院中華民國一○○年五月二十六日第二審判決（一○○年度
上訴字第八三○號，起訴案號：台灣苗栗地方法院檢察署九十九
年度偵字第五一九三號），提起上訴，本院判決如下：
    主  文
上訴駁回。
    理  由
按刑事訴訟法第三百七十七條規定，上訴於第三審法院，非以判
決違背法令為理由，不得為之。是提起第三審上訴，應以原判決
違背法令為理由，係屬法定要件。如果上訴理由書狀並未依據卷
內訴訟資料，具體指摘原判決不適用何種法則或如何適用不當，
或所指摘原判決違法情事，顯與法律規定得為第三審上訴理由之
違法情形，不相適合時，均應認其上訴為違背法律上之程式，予
以駁回。本件上訴人劉冬松上訴意旨略稱：上訴人於民國八十八
年間，曾持有八百公克安非他命，經依意圖販賣而持有第二級毒
品罪名予以論處，宣告有期徒刑六年。此次又因持有七十九公克
甲基安非他命，遭警查獲，二案情節相同，上訴人在警詢及偵查
中，且坦稱係意圖販賣而持有該毒品，詎檢察官逕以販賣第二級
毒品之重罪名起訴，歷審法院亦以此重罪名論擬，當有法則適用
不當之違誤，且既適用毒品危害防制條例第十七條第二項偵、審
中均自白減刑規定，竟仍量處有期徒刑四年十月，「是否過重」
？爰請發回更審，俾獲重新量刑機會云云。惟查：刑事法上之販
賣，並不以販入後復行售出為必要，倘行為人係為圖販賣牟利，
因此販入，縱然尚未及出售，仍然該當販賣，且已既遂。原審以
上訴人係基於販賣甲基安非他命之意圖，以現金新台幣一百六十
萬元之代價，向綽號「大象」之人，販入二公斤之甲基安非他命
，嗣嫌品質不佳，退還「大象」改善，復予催交，透過中間人先
行取得含袋重共七十八．九九公克之甲基安非他命，「大象」並
另交含袋重計七十七．九二公克之海洛因給上訴人，供作餘貨未
給之擔保（上訴人持有此大量第一級毒品部分，變更檢察官所引
販賣第一級毒品之重罪名起訴法條，改依單純持有第一級毒品，
純質淨重十公克以上罪論處，宣告有期徒刑一年十月；檢察官未
上訴，上訴人則於原審撤銷此部分之第二審上訴，先告確定），
維持第一審論處上訴人販賣第二級毒品罪（累犯）刑（依上揭偵
、審中均自白減刑規定，處有期徒刑四年十月）之判決，駁回上
訴人就此部分之第二審上訴。所持法律見解、法律適用及量刑情
形，並無上訴意旨所指之違誤。上訴意旨置原判決已明白論斷之
事項於不顧，任憑己意妄為指摘，殊難辨識已經符合上訴第三審
之法定形式要件。依上說明，應認其上訴為違背法律上之程式，
予以駁回。
據上論結，應依刑事訴訟法第三百九十五條前段，判決如主文。
中    華    民    國  一○○  年    八    月    十    日
                      最高法院刑事第七庭
                          審判長法官  花  滿  堂  
                                法官  洪  昌  宏  
                                法官  徐  昌  錦  
                                法官  王  聰  明  
                                法官  謝  靜  恒  
本件正本證明與原本無異
                                      書  記  官  
中    華    民    國  一○○  年    八    月   十一   日
                                                      Ｅ